臺灣臺東地方法院民事判決　　　　　　　 95年度訴字第140號
原　　　告　華南商業銀行股份有限公司
法定代理人　丙○○
訴訟代理人　丁○○
　　　　　　戊○○
被　　　告　乙○○
　　　　　　　　　　　巷39號.
　　　　　　甲○○
上列當事人間請求清償借款事件，本院於民國96年 2月15日言詞
辯論終結，判決如下：
    主     文
被告乙○○應給付原告新臺幣壹佰捌拾萬伍仟伍佰柒拾捌元，及
自民國九十五年三月二十五日起至清償日止，按年息百分之八點
四五六計算之利息，並自民國九十五年四月二十五日起至清償日
止，其逾期在六個月以內，按上開利率百分之十，超過六個月以
上，按上開利率百分之二十計付違約金。如對被告乙○○財產執
行無效果時，則由被告甲○○給付之。
被告乙○○應給付原告新臺幣柒拾參萬陸仟參佰參拾捌元，及自
民國九十五年三月二十五日起至清償日止，按年息百分之四點六
六計算之利息，並自民國九十五年四月二十五日起至清償日止，
其逾期在六個月以內，按上開利率百分之十，超過六個月以上，
按上開利率百分之二十計付違約金。如對被告乙○○財產執行無
效果時，則由被告甲○○給付之。
訴訟費用新臺幣貳萬陸仟伍佰肆拾伍元由被告連帶負擔。
本判決第一項於原告以新臺幣陸拾壹萬元或以等值之中央政府建
設公債九十年度甲類第一期債票供擔保後，得假執行。
本判決第二項於原告以新臺幣貳拾伍萬元或以等值之中央政府建
設公債九十年度甲類第一期債票供擔保後，得假執行。
    事  實  及  理  由
一、按訴狀送達後，原告不得將原訴變更或追加他訴，但擴張或
    減縮應受判決事項之聲明者，不在此限。民事訴訟法第 255
    條第1項第3款定有明文。本件原告起訴，原請求被告應給付
    原告(1)新臺幣（下同）1,805,578元及自民國95年3月25日起
    至清償日止，按年息8.584％計算之利息，並自95年4月25日
    起至清償日止，其逾期在 6個月以內，按上開利率10％，超
    過6個月以上，按上開利率20％計付違約金。(2)736,338元，
    及自95年 3月25日起至清償日止，按年息4.76％計算之利息
    ，並自94年11月10日起至清償日止，其逾期在 6個月以內，
    按上開利率10％，超過 6個月以上，按上開利率20％計付違
    約金。後於訴訟中陳明將訴之聲明第1項利息部分減縮為8.4
    56％，訴之聲明第 2項利息部分減縮為4.66％，即請求被告
    給付原告如主文第1項、第2項所示之本金、利息及違約金，
    揆諸首揭法條規定，核屬適法，應予准許，合先敘明。
二、被告二人經合法通知，均無正當理由，未於言詞辯論期日到
    場，核無民事訴訟法第 386條所列各款情形，爰依原告聲請
    ，由其一造辯論而為判決。
三、原告主張：被告乙○○於民國90年 4月25日，分別向原告借
    款新臺幣（下同）2,000,000元及800,000元整，期限20年，
    清償期限為110年4月25日，立有借據 1紙為憑，利率按原告
    基本放款利率加碼年率 1％計算，自實際撥款日起，依年金
    法，按月攤還本息，倘有一期未付即視為全部到期，除應給
    付之利息外，另自應償付日起6個月以內者按約定利率之1成
    ；逾6個月以上部分者按約定利率之2成加計違約金，並由被
    告甲○○擔任上揭貸款之一般保證人；惟被告乙○○於95年
    3月25日起未按期繳納本息，目前尚各積欠本金1,805,578元
    及 736,338元，依約定被告乙○○應一次清償所積欠之本金
    、利息及違約金，如對被告乙○○財產執行無效果時，則由
    被告甲○○給付之，經多次催討無效，為此依消費借貸及保
    證之法律關係提起本件訴訟，並聲明求為判決如主文第一項
    、第二項所示，並聲請准提供現金或同額之中央政府建設公
    債為擔保後，宣告假執行。
四、被告方面：被告二人均未於言詞辯論期日到場，亦未提出書
    狀作任何聲明或陳述。
五、得心證之理由：
    本件經原告同意後，確認爭點為：被告是否應依消費借貸及
    保證之法律關係給付原告如訴之聲明所示之本金、利息及違
    約金？經查：原告主張上開事實，業據原告提出消費者貸款
    契約及增補契約2份（見本審卷第7頁至第16頁）、華南商業
    銀行放款交易明細帳 2份（見本審卷第26頁至第29頁、第64
    、65頁）、華南商業銀行新臺幣基本放款利率歷次變動明細
    表（見本審卷第66頁）、華南商業銀行定儲利率指數計算表
    及說明（見本審卷第67頁）等文件為證，核屬相符。被告二
    人經合法送達，均未於言詞辯論期日到庭爭執，亦未提出書
    狀聲明或陳述，依民事訴訟法第 280條第3項準用同條第1項
    規定，視同被告自認，經本院調查證據之結果，堪認原告之
    主張為真實。
六、按稱消費借貸者，謂當事人一方移轉金錢或其他代替物之所
    有權於他方，而約定他方以種類、品質、數量相同之物返還
    之契約。借用人應於約定期限內，返還與借用物種類、品質
    、數量相同之物，民法第474條第 1項、第478條前段分別定
    有明文。復按稱保證者，謂當事人約定，一方於他方之債務
    人不履行債務時，由其代負履行責任之契約。又保證人於債
    權人未就主債務人之財產強制執行而無效果前，對於債權人
    得拒絕清償，民法第739條、第745條亦分別有明文之規定。
    。上開借款已屆清償期，被告乙○○至今尚欠原告本金1,80
    5,578元、736,338元及上開利息、違約金未清償，而被告甲
    ○○為一般保證人已如前述，原告自得請求被告乙○○返還
    所積欠之款項，並請求被告甲○○於其對被告乙○○財產執
    行無效果時，如數給付。從而，原告訴請被告乙○○給付如
    主文第1、2項所示之本金、利息及違約金，如對被告乙○○
    財產執行無效果時，被告甲○○應就上開 2筆借款如數給付
    ，為有理由，應予准許。
七、法院為終局判決時，應依職權為訴訟費用之裁判，民事訴訟
    法第87條第 1項有明文規定，經計算本件之訴訟費用為附表
    所列之項目及金額，總計26,545元，爰判決如主文第 3項所
    示。
八、原告陳明願供擔保，請求宣告假執行，核無不合，爰酌定相
    當之擔保金額，予以准許。
據上論結，本件原告之訴為有理由，依民事訴訟法第385條第1項
前段、第85條第2項、第390條第2項，判決如主文。
中　　華　　民　　國　　96　　年　　2 　　月　　27　　日
                  民事庭    法  官    陳弘能
附表：95年度訴字第140號之訴訟費用
┌─────────┬─────────┐
│    項      目    │ 金額（新臺幣）   │
├─────────┼─────────┤
│裁判費用          │26,245元          │
├─────────┼─────────┤
│公示送達登報費用  │300元             │
├─────────┼─────────┤
│總   計           │26,545元          │
└─────────┴─────────┘
以上正本係照原本作成。
如對本判決上訴，須於判決送達後20日內向本院提出上訴狀。
中　　華　　民　　國　　96　　年　　2 　　月　　27　　日
                            書記官  陳俊吉
